【裁判字號】    92,小,4
【裁判日期】    920429
【裁判案由】    損害賠償
【裁判全文】
臺灣臺中地方法院小額民事判決  九十二年度小字第四號
    原      告  甲○○○
    被      告  乙○○
右當事人間請求損害賠償事件，經本院刑事庭移送前來（九十一年度交附民字第二四九號）
，於民國九十二年四月十七日辯論終結，本院判決如左：
    主      文
被告應給付原告新台幣捌萬壹仟玖佰捌拾元，及自民國九十一年八月十四日起至清償日止，
按週年利率百分之五計算之利息。
訴訟費用新臺幣壹仟壹佰捌拾伍元由被告負擔。
本判決得假執行。
    事實及理由
一、原告之聲明：如主文第一項所示。
二、事實摘要：
（一）原告主張：被告於民國（下同）九十一年一月十日下午六時五十分左右，於酒後駕車
      因未注意車前狀況而撞擊原告所駕駛之車輛，致原告受有傷害，後兩造針對上開被告
      之侵權行為，於九十一年八月十五日在本院刑事庭開庭時，以新台幣（下同）十萬元
      達成和解，該項和解是包括訴外人楊筱敏受傷部分，現訴外人楊筱敏部分業經法院判
      決確定其可得請求之賠償額為一萬八千零二十元，則扣除該部分後，原告得請求被告
      給付之金額即為八萬一千九百八十元，爰依和解契約訴請被告如數給付及自起訴狀繕
      本送達之翌日起至清償日止，按週年利率百分之五計算之利息等語。
（二）被告未於言詞辯論期日到場，亦未提出書狀作何陳述或聲明。
三、法院之判斷：
（一）原告主張之右揭事實，業據原告提出本院九十一年度豐簡字第七四九號民事判決影本
      一件、民事判決確定證明書影本一件為證，復經本院調取本院九十年度交訴字第一二
      三號公共危險等案件全卷核對屬實，而被告經合法通知，未於言詞辯論期日到場，復
      未提出準備書狀爭執，依民事訴訟法第二百八十條第三項準用第一項之規定，視同自
      認，自堪信為真實。
（二）從而，原告依契約之法律關係，請求被告給付八萬一千九百八十元，及自九十一年八
      月十四日（即起訴狀繕本送達之翌日）起至清償日止，按週年利率百分之五計算之利
      息，為有理由，應予准許，並依職權為得假執行之宣告。
（三）依民事訴訟法第四百三十六條之二十三、第三百八十五條第一項前段、第七十八條、
      第四百三十六條之十九第一項、第四百三十六條之二十，判決如主文。
中      華      民      國      九十二      年      四      月     二十九     日
~B臺灣臺中地方法院臺中簡易庭
~B    法  官  李國增
右為正本係照原本作成。
如不服本判決，應於送達後廿日內，以判決違背法令為理由，向本院提出上訴狀並表明上訴
理由（上訴理由應表明一、原判決所違背之法令及其具體內容；二、依訴訟資料可認為原判
決有違背法令之具體事實），如於本判決宣示後送達前提起上訴者，應於判決送達後廿日內
補提上訴理由書（須附繕本）。
中      華      民      國      九十二      年      五      月      一         日
~B法院書記官


司法院資訊處製作；財團法人民間司法改革基金會備份。
